# 关于无法支付的应付账款的问题

提问人：tianjing199907 时间：2010-10-09 15:23:06
一集体所有制企业对以前年度(执行老企业会计制度)所形成的无法支付的应付账款应计入什么会计科目.是营业外收入还是资本公积

回答人：chenyiwei
回复 楼主 tianjing199907 的帖子不是看该笔应付帐款形成时执行什么会计制度，而是看目前该企业执行什么会计制度或准则。 另外，首先需要排除当初确认这笔应付帐款时存在会计差错的情况，其次也要关注对于“无法支付”是否已经取得确凿证据，例如对方已经工商注销或者死亡，且无其他单位或个人承继该项债权；或者对方已经明确声明放弃该项债权等。